【裁判字號】    96,交聲,165
【裁判日期】    951031
【裁判案由】    違反道路交通管理處罰條例聲明異議
【裁判全文】
臺灣花蓮地方法院交通事件裁定         96年度交聲字第165號
原處分機關  交通部公路總局臺北區監理所花蓮監理站
異  議  人  乙○○
即受處分人
異議人即受處分人因不服違反道路交通管理處罰條例案件，對於
原處分機關違反道路交通管理事件裁決書96年8月7日所為之花監
違字第裁44─P00000000號之處分聲明異議，本院裁定如下：
    主  文
異議駁回。
    理  由
一、異議意旨略以：異議人即受處分人乙○○固於民國 96年8月
    6日晚間聚餐飲酒，並騎乘車號 AP2—383號機車，行經花蓮
    市○○路、中原街口經警攔查，惟異議人酒測時甫自聚餐席
    間離開，飲酒時間距施測時間未達15分鐘，當場已向攔查警
    員表明其剛喝完酒，口內可能尚有殘餘酒精，要求警員給予
    漱口，但警員卻未依規定給予漱口之機會，逕予酒測，致異
    議人呼氣中酒精濃量值達每公升0.28毫克，原處分機關竟依
    據上開不當酒測結果予以裁決，似有不當，故不服原處分，
    請求撤銷原處分云云。
二、按汽車駕駛人飲用酒類或其他類似物後其吐氣所含酒精濃度
    超過每公升0.25毫克或血液中酒精濃度超過百分之0.55以上
    者，不得駕車，道路交通安全規則第114條第2款定有明文。
    次按汽車駕駛人，駕駛汽車經測試檢定有酒精濃度超過規定
    標準者，處新臺幣（下同）1萬5千元以上6 萬元以下罰鍰，
    並當場移置保管其車輛及吊扣其駕駛執照1 年，道路交通管
    理處罰條例35條第1項第1款亦有明文。
三、經查：
（一）異議人於96年8月6日晚間聚餐飲酒後，騎乘車號AP2—383
      號機車，行經花蓮市○○路、中原街口經警攔查酒測，測
      得呼氣中酒精濃量值達每公升0.28毫克之事實，為異議人
      於異議狀內容所不否認，並有酒精測試單、花蓮縣警察局
      舉發違反道路交通管理事件通知單各 1份在卷可稽，堪信
      異議人確有酒後駕車之違規行為。
（二）警員對違規者進行酒精濃度測試之標準流程，包含應先確
      認受測者已飲酒結束15分鐘以上或酌情提供礦泉水給受測
      者漱口，避免口腔殘留酒精，有花蓮縣警察局96年10月22
      日函覆本院檢附之「取締酒後駕車程序」資料乙份附卷可
      查，考其規定係為避免剛飲酒者會在其口腔內殘留酒精，
      致測試結果不正確，故若確認飲酒者施測時已距飲酒時15
      分鐘以上，即能避免上開口腔中殘留酒精之情形，亦即除
      非飲酒者於施測時尚未距飲酒時15分鐘以上，否則警員非
      必於測試前給予受測者漱口。
（三）經查，質諸本案舉發警員即花蓮縣警察局吉安分局北昌派
      出所警員甲○○到庭具結證稱舉發經過：「當時我是取締
      酒駕，我是在自立路與中原路口查獲，當時查獲時有兩部
      車，分別一男一女騎乘機車，當時有聞他們都有酒氣，當
      時是因為他們騎摩托車比較快，所以把他們攔檢，攔檢之
      後，有表明要給他們測呼氣酒精值，乙○○當時一直講手
      機不配合，從我們欄撿到他，他至少講手機15分鐘以上，
      我們開單的時間是 8月7日零點5分，做酒測是23時52分，
      攔檢的時間是11時30幾分，測量前沒有給乙○○漱口水，
      ，是因為距離攔檢時已經經過很久的時間了，我是認為他
      當時講手機的時間大概也就是緩衝的時間了，另外那女同
      事不是我舉發開單的，所以她如何施測我不是很清楚，不
      過後來都有帶到警局，到警局之後那個女的騎士也不是我
      處理的。」等語，證稱其攔停異議人至施以酒測期間，異
      議人有一直撥打手機通話情形，估算至少超過15分鐘，故
      未與其漱口水漱口甚明，又查，經本院職權調閱異議人使
      用行動電話000000000000年8月6日通聯紀錄，該行動電話
      於當日晚間11時35分至45分期間，確實有撥打數通電話與
      他人電話通聯情形，此有卷附上開行動電話通聯 1份可參
      ，核與證人上開證述情形大致相符，此外，並有卷附酒測
      單影本可稽，且衡以證人甲○○與異議人並無仇隙，應無
      虛詞設陷之必要，堪信證人甲○○上開證詞為真實可採，
      足認異議人進行酒測之時間距離其飲酒之時間至少已達15
      分鐘以上，故警員對異議人進行酒精濃度測試時，未給予
      漱口之機會，並無違法或不當之處。是異議人辯稱接受酒
      測時間距離飲酒結束時間未達15分鐘等情，難認可採。
（四）綜上所述，本件酒精濃度測試過程並無違誤，受處分人徒
      以程序保障不足，未准以漱口後再進行酒測，以降低酒測
      數值云云置辯，委不足採，其駕駛車輛，酒精濃度超過規
      定標準，堪予認定。原處分機關依道路交通管理處罰條例
      第35條第1項第 1款規定裁處罰鍰15000元，並吊扣其駕駛
      執照12個月，核無不當，本件異議為無理由，應予駁回。
四、據上論斷，應依道路交通案件處理辦法第19條，裁定如主文
    。
中    華    民    國    95    年    10   月    31     日
                  交通法庭   法  官  張嘉芬
上列正本證明與原本無異。
如對本裁定不服，應於送達後5日內，向本院提出抗告狀（應抄
附繕本）。
中    華    民    國    96    年    10    月    31    日
                             書記官


司法院資訊處製作；財團法人民間司法改革基金會備份。
